【裁判字號】    98,消債更,391
【裁判日期】    980820
【裁判案由】    更生事件
【裁判全文】
臺灣臺中地方法院民事裁定           98年度消債更字第391號
    聲  請  人
    即  債務人  甲○○
    相  對  人
    即  債權人  台北富邦商業銀行股份有限公司
    法定代理人  梁培華
    代  理  人  林怡君
    相  對  人
    即  債權人  渣打國際商業銀行股份有限公司
    法定代理人  麥侃哲
    代  理  人  蔣郡彥
    相  對  人
    即  債權人  香港商香港上海匯豐銀行股份有限公司
                （原「中華商業銀行股份有限公司」）
    法定代理人  韋力行
    相  對  人
    即  債權人  台中商業銀行股份有限公司
    法定代理人  黃秀男
    代  理  人  王正東
    相  對  人
    即  債權人  臺灣新光商業銀行股份有限公司
                          6、.
    法定代理人  李增昌
                          6、.
    代  理  人  張靜敏
    相  對  人
    即  債權人  南投縣信義鄉農會
    法定代理人  陳清順
    代  理  人  乙○○
    相  對  人
    即  債權人  萬泰商業銀行股份有限公司
    法定代理人  周榮生
    代  理  人  王志堯
    相  對  人
    即  債權人  日盛國際商業銀行股份有限公司
    法定代理人  陳  棠
    代  理  人  朱純慧
上列當事人間消費者債務清理事件，債務人聲請更生，本院裁定
如下：
    主    文
聲請人即債務人甲○○自中華民國98年 8月20日16時起開始更生
程序。
    理    由
一、按債務人與金融機構協商成立者，不得聲請更生或清算，但
    因不可歸責於己之事由，致履行顯有重大困難者，不在此限
    ；本條例施行前，債務人依金融主管機關協調成立之中華民
    國銀行公會會員辦理消費金融案件無擔保債務協商機制與金
    融機構成立之協商，準用前項之規定，消費者債務清理條例
    第151條第5項、第 6項分別定有明文。又聲請更生或清算不
    合程式或不備其他要件者，法院應以裁定駁回之，但其情形
    可以補正者，法院應定期間先命補正，復為同條例第八條所
    明定。
二、查聲請人即債務人之財產及收入不足以清償債務｛債務額1,
    967,514元，其中「南投縣信義鄉農會」775,000元部分（98
    年5月20日債權人「南投縣信義鄉農會」稱僅剩680,000元，
    仍在執行保證人吳國昌之薪資中），係屬另有保證人擔保之
    債務｝，於消費者債務清理條例施行後，曾以書面向最大債
    權銀行「南投縣信義鄉農會」，請求共同協商債務清償方案
    而不成立，業據提出前置協商不成立通知書附卷可稽，足堪
    採信。次查債務人現任職於生旺白鐵工業有限公司，每月薪
    資約為34,423元等情，並有在職証明、薪資資料在卷可按。
    從而，債務人主張無法清償債務人等語，應堪採信。
三、然查，本件經依職權向各金融機關債權人函查債務人消費明
    細紀錄顯示，債務人消費內容多為飲水設備（晉豪國際行銷
    有限公司96年3月21日120,000元）、電腦資訊（PChome1、
    SO-NET）、旅遊（誠信旅行社）、電視購物（東森得易購購
    物、富邦momo）、電信（茂升實業公司、科士德電通國際公
    司）、百貨（中友百貨、TIGER CITY）、大額信用貸款（94
    年 4月21日100,000元、94年12月27日1,000,000元）、預借
    現金（93年5月26日100,000元95年5月120,000元、95年 6月
    30,000元、95年7月20,000元、95年11月60,000元、96年1月
    60,000元、96年3月30,000元、96年4月30,000元）、其他（
    高速事業、雙鶴企業、ACICCASH）等，而其每月消費額度時
    有逾越薪資總額之情事，此有債權人提出之消費帳明細及本
    院製作之消費明細表附卷可稽。矧，債務人於本院98年 5月
    20日訊問時自承當初是因投資，也有亂花錢緣故等語。且，
    債務人前向債權人南投縣信義鄉農會信用貸款 1,000,000元
    之理由是為了種植農作物，但債務人拿去批發海產，業據債
    務人、債權人代理人陳述明確，而債務人又無法提出批發之
    任何證據，是債務人所述是否可信，即非無疑，如是，上述
    消費性質非生活必要之支出，而係奢侈、浪費之性質。惟因
    債務人既因債務負擔沈重，本院仍准其更生。
四、又債務人之消費內容既如前述，核與消費者債務清理條例第
    134條第4款所稱：「浪費、賭博或其他投機行為，致財產顯
    然減少或負擔過重之債務」等不免責事由相當。再經本院訊
    問各該債權人亦表明反對債務人之更生聲請，未來本件更生
    程序，恐將因其更生方案無法獲致債權人會議通過或法院認
    可而宣告清算，徒增程序勞費，欠缺實益。惟，本院仍認應
    准債務人進入更生程序，提供其更生方案付諸表決之機會，
    爰裁定如主文。
中    華    民    國    98    年    8     月    20    日
                  民事庭法  官  顏世傑
上為正本係照原本作成
本件不得抗告
本裁定已於98年8月20日16時公告。
中    華    民    國    98    年    8     月    20    日
                        書記官  楊均謙


司法院資訊處製作；財團法人民間司法改革基金會備份。
